臺灣高等法院高雄分院刑事裁定　　　　 96年度交抗字第211號
抗告人即
受處分人　甲○○
上列抗告人因違反道路交通管理處罰條例聲明異議案件，不服臺
灣高雄地方法院中華民國96年8 月30日裁定（96年度交聲字第62
5 號），提起抗告，本院裁定如下：
    主  文
抗告駁回。
    理  由
一、按受處分人，不服第8 條主管機關所為之處罰，得於接到裁
    決書之翌日起20日內，向管轄地方法院聲明異議；交通法庭
    認聲明異議不合法律上之程式或其異議權已經喪失者，應以
    裁定駁回之，道路交通管理處罰條例第87條第1 項、道路交
    通案件處理辦法第18條前段分別定有明文。是受處分人自應
    依法於上開規定期間內向法院聲明異議，倘其逾期始行提出
    異議者，於法即有不合，法院自應裁定駁回。
二、本件高雄市政府高市府交裁字第32-N00000000號違反道路交
    通管理事件裁決書係以郵寄方式，於96年3 月30日送達於受
    處分人在高雄市鹽埕區○○○ 路29號住處，因無人收受，而
    寄存於第1 郵局，並由送達之郵務人員製作通知書2 份，一
    份黏貼於應受送達人住居所門首，一份置於該受送達處所信
    箱以為送達之事實，有高雄市政府交通局交通事件裁決中心
    送達證書及大宗郵資已附掛號函件在卷可憑，抗告人於本院
    調查時亦供承係前往郵局領取裁決書。按寄存送達自寄存日
    起發生效力（刑事訴訟法第62條、民事訴訟法第138 條第2
    項），加計10日後，則上開送達應於96年4 月9 日發生送達
    之效力，是如受處分人不服高雄市政府上開裁決處分，應於
    96年4 月30日（4 月29日係星期日）以前提出聲明異議，乃
    受處分遲至96年7 月19日始具狀向原審法院聲明異議，有原
    審法院收文戳章存卷可按，是異議人之異議顯已逾上揭法定
    聲明異議期間，異議為不合法，原審法院因而裁定駁回抗告
    人之異議。經核與法並無不合。
三、抗告意旨雖以：當時因父親過世，在高雄市○○○路住處辦
    理喪事，所以到96年6 月底才領取云云，指摘原裁定不當。
    惟如前所述，郵政機關之送達既屬合法，而抗告人所執上開
    事由又非不可遣人代行，且異議期間亦有20日之長，抗告人
    非不能適時為之，是抗告人執此指摘原裁定不當，為無理由
    ，應予駁回。又抗告人於抗告狀內先則辯稱：係前往高雄市
    政府警察局七賢派出所領取裁決書云云。惟證人即警員陳啟
    瑞（七賢派出所）於本院調查時到庭證稱：經查閱登記簿結
    果，並無抗告人於96年6 月間前往派出所領取裁決書之情事
    ，附此敘明。
四、據上論結，應依道路交通案件處理辦法第26條，刑事訴訟法
    第412條，裁定如主文。
中　　華　　民　　國　　96　　年　　10　　月　　31　　日
                  刑事第四庭    審判長法官　陳吉雄
                                      法官　吳進寶
                                      法官　李嘉興
以上正本證明與原本無異。
本裁定不得再抗告。
中　　華　　民　　國　　96　　年　　10　　月　　31　　日
　　　　　　　　　　　　　　　　　　書記官　郭榮芳
